【裁判字號】    99,上訴,1753
【裁判日期】    990817
【裁判案由】    偽造貨幣
【裁判全文】
臺灣高等法院刑事判決                99年度上訴字第1753號
上  訴  人
即  被  告  甲○○
指定辯護人  本院公設辯護人郭書益
上  訴  人
即  被  告  乙○○
選任辯護人  李銘洲律師
指定辯護人  本院公設辯護人郭書益
上  訴  人
即  被  告  丙○○
選任辯護人  李銘洲律師
            湯其瑋律師
上列上訴人即被告因偽造貨幣案件，不服臺灣士林地方法院98年
度審訴字第867 號，中華民國99年1 月29日第一審判決（起訴案
號：臺灣士林地方法院檢察署98年度偵字第7601號），提起上訴
，本院判決如下：
    主  文
原判決撤銷。
甲○○、乙○○、丙○○共同行使偽造通用貨幣；甲○○處有期
徒刑年肆月；乙○○、丙○○各處有期徒刑年。附表一、二
所示之面額伍拾元之偽造通用貨幣共仟佰零壹枚、扣案之銀
行硬幣麻袋玖只、銀行硬幣布袋貳佰拾只、染油漬布袋只、
附表二編號4 所示之金融機構存摺、提款卡及附表二所示之面額
伍拾元之真幣共仟伍佰拾壹枚（即新臺幣拾柒萬陸仟伍佰伍
拾元），均沒收。
    事  實
一、甲○○前因偽造貨幣案件，經臺灣臺中地方法院以91年度訴
    字第2757號判決判處有期徒刑2 年，緩刑5 年確定，於民國
    92 年4月26日判決確定（不構成累犯）。詎甲○○猶不知悔
    改，復與其兄乙○○及友人丙○○共同基於行使偽造通用貨
    幣之犯意聯絡，於97年5 、6 月間，共同謀議由甲○○先購
    買收集偽造之新台幣（下同）50元通用貨幣後，為避免銀行
    行員起疑，乃先由乙○○、丙○○二人將偽幣混入真幣後，
    再存入丙○○銀行帳戶，其後由丙○○以提款卡提領真鈔之
    方式牟取利益。三人謀議既定，即由甲○○自97年5 、6 月
    間某日起至98年5 月16日止，約15次在臺中市○○區○○路
    附近，以每2,000 枚偽造50元通用貨幣（下稱50元偽幣）售
    價55,000元之價格，向廖胤堯（所涉犯妨害國幣懲治條例案
    件，由檢察官另案偵辦）購得不詳數量之50元偽幣後，交由
    乙○○、丙○○二人在鐶宇企業社（由甲○○、乙○○、丙○○共同經營，設臺北縣三重市○○路104 巷10號），將所
    購得之50元偽幣混入乙○○所有之50元真幣（每次混合之真
    、偽幣比例不一，每10,000元內約摻有1,500 元至2,500 元
    不等之偽幣），丙○○則提供其所申請如附表二編號4 所示
    金融機構開設之存款帳戶供存入偽幣後提領真鈔使用。乙○○、丙○○二人即於附表一所示時間，將附表一所示混合真
    幣、偽幣之50元通用貨幣，存入附表一所示銀行而加以行使
    ，待金額入帳後，再由丙○○以金融卡自帳戶中領出真鈔，
    並以乙○○、丙○○每1 萬元分得2,500 元，所餘7,500 元
    由甲○○取得之比例，朋分利益。嗣因慶豐銀行查覺丙○○
    存入之面額50元硬幣有濃厚機油味，因而將丙○○所存入如
    附表一編號1 至4 之硬幣送中央造幣廠鑑定後，確摻有偽幣
    之比例過高而報警處理，中國信託商業銀行亦將附表一編號
    5 、6 所示之硬幣送中央造幣廠鑑定後，復證實摻有偽幣之
    比例過高，並經員警實施通訊監察後認犯罪嫌疑重大，而於
    98年5 月21日上午9 時許，分別拘提甲○○、乙○○及丙○○，並搜索如附表二編號1 至4 所示地點，分別扣得如附表
    二編號1 至4 所示甲○○、乙○○、丙○○所有之物而查悉
    上情。甲○○另於98年5 月23日，將其在鐶宇企業社內所藏
    放之偽幣682 枚通知警方於同日前往查扣。
二、案經臺北市政府警察局移送臺灣士林地方法院檢察署檢察官
    偵查起訴。
    理  由
一、按被告以外之人於審判外之言詞或書面陳述，除法律有規定
    者外，不得作為證據，刑事訴訟法第159 條第1 項固有明文
    。然依同法第159 條之5 規定：「被告以外之人於審判外之
    陳述，雖不符前4 條之規定，而經當事人於審判程序同意作
    為證據，法院審酌該言詞陳述或書面陳述作成時之情況，認
    為適當者，亦得為證據。當事人、代理人或辯護人於法院調
    查證據時，知有第159 條第1 項不得為證據之情形，而未於
    言詞辯論終結前聲明異議者，視為有前項之同意」，其立法
    旨趣無非係慮及傳聞證據未經當事人之反對詰問予以核實，
    原則上先予排除，惟若當事人已放棄詰問或未聲明異議，基
    於證據資料愈豐富，愈有助於真實發見之理念，且強化言詞
    辯論主義，法院仍可承認該傳聞證據之證據能力。本案所引
    供述證據及非供述證據之證據能力，檢察官、被告及其辯護
    人於本院準備程序均表示沒有意見，同意作為證據（見本院
    卷第52頁），迄本案言詞辯論終結前，檢察官、被告及其辯
    護人均無聲明異議，本院審酌該言詞陳述或書面陳述作成時
    之情況，該證據之取得並無不法，且經本院合法調查，認為
    以之作為本案證據亦屬適當，自有證據能力。
二、訊據被告甲○○、乙○○及丙○○對於上開犯罪事實於警詢
    、偵查及審理時均坦承不諱（見臺灣士林地方法院檢察署98
    年度偵字第7601號卷一第21頁至第22頁、第24頁至第27頁、
    第30頁至第32頁、第37頁至第38頁、第41頁至第44頁、第49
    頁至第50頁、第132 頁、第135 頁至第137 頁、第139 頁至
    第141 頁、第231 頁至第233 頁，98年度偵字第7601號卷二
    第308 頁至第311 頁、第314 頁至第315 頁、第353 頁、第
    452 頁，原審卷第21頁、第48頁，本院卷第51頁背面、第65
    頁背面），並經證人廖胤堯於警詢、偵查中證述其於前揭時
    、地，陸續將自己製造之50元偽幣以每10萬元（即相當於2,
    000 枚）偽幣售價55,000元之價格售予甲○○，每次約賣20
    萬元等情屬實（見偵卷一第16頁至第18頁、第143 頁至第14
    5 頁），並有扣案如附表二所示真偽幣混雜之50元偽幣（均
    經中央造幣廠鑑驗明確，有如附表二所示鑑定函文在卷可考
    ）、被告丙○○所申設中國信託商業銀行等銀行之存摺（含
    提款卡）、盛裝偽幣前往銀行存款時所用之銀行硬幣麻袋、
    布袋、染油漬布袋及卷附如附表一所示中央造幣廠出具之鑑
    定函文、慶豐商業銀行士林分行、松山分行、土城分行、中
    國信託商業銀行永吉分行、八德簡易分行截流偽造變造仿造
    新臺幣券通報單等件可資佐證（附於偵卷一第245 頁、第24
    7 頁、第25 0頁、第253 頁）。被告之自白與事實相符，犯
    行堪以認定，應予依法論科。
三、按中央銀行為依中央銀行法第13條第1 項規定發行中華民國
    貨幣，特訂定中央銀行發行新臺幣辦法，於89年1 月26日公
    布，同年月28日生效。該辦法第2 條規定「中華民國貨幣為
    新臺幣，除適用中央銀行法關於國幣之規定外，依本辦法之
    規定」，第5 條第1 項亦明定「新臺幣不得偽造、變造、故
    意毀損，亦不得仿造或販賣、公開陳列其仿造品；其硬幣並
    不得意圖營利予以銷毀。違者，依妨害國幣及其他有關規定
    處罰」。是面額新臺幣50元硬幣既屬由中央政府之授權機構
    中央銀行所發行之中華民國貨幣，自屬刑法所稱之通用貨幣
    。又按刑法第196 條第1 項之「行使」偽造通用貨幣罪，係
    以行為人明知係偽造之貨幣，故意冒充真鈔而向不知情之人
    行使為構成要件（最高法院94年度臺上第3184號判決可資參
    照）。被告甲○○、乙○○及丙○○共同將所購入50元偽幣
    交付予不知情之銀錢業者存入帳戶以行使，繼而再自該帳戶
    內提領存入額度之真鈔，自有表彰、冒充上開偽幣為真幣之
    意。又行使偽造紙幣，本含有詐欺性質，苟其行使之偽幣，
    在形式上與真幣相同，足以使一般人誤認為真幣而矇混使用
    者，即屬行使偽造紙幣而不應以詐欺罪論擬（最高法院29年
    上字第1648號判例意旨參照）。
四、核被告甲○○、乙○○、丙○○所為，均係犯刑法第196 條
    第1 項前段之行使偽造通用貨幣罪。被告甲○○、乙○○及
    丙○○為行使而收集偽幣，其收集偽幣之低度行為，為行使
    之高度行為所吸收，不另論罪（最高法院24年上字第1281號
    判例）。被告甲○○、乙○○及丙○○就上開犯行，有犯意
    之聯絡及行為之分擔，均為共同正犯。再按刑事法若干犯罪
    行為態樣，本質上原具有反覆、延續實行之特徵，立法時既
    予特別歸類，定為犯罪構成要件之行為要素，則行為人在密
    切接近之一定時、地持續實行之複次行為，倘依社會通念，
    於客觀上認為符合一個反覆、延續性之行為觀念者，於刑法
    評價上，即應僅成立一罪，此即學理上所稱「集合犯」，概
    如有職業性、營業性或收集性等具有重複特質之犯罪均屬之
    ，例如經營、從事業務、收集、販賣、製造、散布等行為概
    念。被告甲○○、乙○○及丙○○等人雖有多次收集、行使
    偽造通用貨幣之行為，但既係本於一個犯罪之決意，且在甚
    為接近之時間內多次行使偽幣，於客觀上應可認為符合一個
    反覆、延續性之行為觀念者，在刑法評價上，即應依「集合
    犯」之概念認為係實質上之一罪，故應只論以一個行使偽幣
    罪。又公訴人指被告行使偽造貨幣之金融機構除附表一所示
    慶豐銀行、中國信託商業銀行外，尚有聯邦銀行、渣打銀行
    、台新銀行、國泰世華銀行、萬泰銀行、陽信銀行、永豐銀
    行、台北富邦銀行、新光銀行、元大銀行、日盛銀行等。惟
    查，本件偵查期間經臺灣士林地方法院檢察署函請上開銀行
    查明被告丙○○所開設帳戶自97年4 月1 日起至98年5 月31
    日止，有無以50元偽幣存入其帳戶，除附表一慶豐銀行、中
    國信託商業銀行函復有異常交易，並經中央銀行發行局鑑定
    確有50元偽幣外，陽信銀行重新分行函復：丙○○帳戶並無
    以50元硬幣存入（偵查卷二第349 頁）。新光銀行八德簡易
    型分行函復：丙○○帳存入金額均以整數為主，無法判斷有
    無以50元硬幣存入（偵查卷二第367 頁）。日盛銀行函復：
    丙○○帳戶於八德分行有以零錢方式存入，無異常情形發生
    （偵查卷二第374 頁）。台北富邦銀行三重分行函復：丙○○帳戶雖有以50元硬幣存入，但並無發現其內摻有偽造之硬
    幣（偵查卷二第381 頁）。聯邦銀行函復：本行有三家分行
    查有偽幣，已送交央行辨識真偽，但無法確定是否全部是丙○○存入（偵查卷第382 頁）。萬泰銀行函復：丙○○有以
    50元硬幣存入，當時未發現異常，目前該等貨幣皆已混同流
    通在外（偵查卷二第402 頁）。台新銀行函復：本行並無通
    報偽幣之相關紀錄（偵查卷二第404 頁）。渣打銀行大溪分
    行函復：丙○○於各分行存入之款項已無法查明是否以50元
    硬幣存入及有無摻入偽幣（偵查卷二第436 頁），均無法證
    明被告於上開金融機構有行使偽造貨幣行為，即屬不能證明
    被告有公訴人所指此部分之犯行，原應為無罪之諭知，惟此
    部分與前開有罪部分有集合犯實質上一罪關係，爰不另為無
    罪之諭知。
五、原審認被告三人犯行明確，均予論罪科刑，固非無見。惟查
    (一)本案依卷證資料，僅得證明被告三人持50元偽幣至附表一
    所示慶豐商銀士林分行、新竹分行、松山分行、土城分行、
    中國信託商業銀行永吉分行、八德簡易分行等處行使，其餘
    附表二編號4 所示聯邦銀行、渣打銀行、國泰世華銀行、萬
    泰商業銀行、陽信銀行、永豐銀行、臺北富邦銀行、新光銀
    行、元大銀行、日盛銀行、中華郵政、玉山銀行等，則不能
    證明被告三人有存入50元偽幣，原判決認被告除持50元偽幣
    至附表一所示慶豐商銀、中國信託商業銀行行使外，另有至
    附表二編號4 所示其餘各銀行行使，尚有未合。(二)刑法上之
    共同正犯，雖應就全部犯罪結果負其責任，但科刑時仍應審
    酌刑法第57條各款情狀，為各被告量刑輕重之標準，並非必
    須科以同一之刑（最高法院47年上字第1249號判例）。又刑
    罰之量定，固屬法院自由裁量之職權行使，惟刑事審判之量
    刑，旨在實現刑罰權之分配的正義，故法院對科刑判決之被
    告量刑，應符合罪刑相當原則，使罰當其罪，以契合人民之
    法律感情。原判決認被告三人犯行明確，惟於量刑時未審酌
    被告甲○○、乙○○、丙○○於共犯結構中分配之角色，所
    獲取之利益，均量處相同之刑，其量刑顯失依據，未符比例
    原則。(三)刑法第38條第1 項第2 款所定得沒收之供犯罪所用
    或供犯罪預備之物，必於犯罪有直接關係者，且以屬於犯人
    所有者為限。此項為犯人所有之物，必於事實欄內明白記載
    ，其沒收始有依據。原判決就附表二扣案物，除扣案50元偽
    幣外，就其餘得沒收物並未於事實欄記載為被告甲○○、乙○○、丙○○所有，致沒收失其依據。被告三人以原判決未
    適用刑法第59條減輕其刑提起上訴，固無理由（詳後述），
    惟原判決既有上開可議之處，即屬無法維持，應由本院撤銷
    原判決，自為判決。
六、爰審酌被告甲○○有如事實欄所載行使偽造貨幣前案，經臺
    灣臺中地方法院判處有期徒刑二年，緩刑五年確定，緩刑期
    滿，竟仍不知警惕悔改，再犯本案，及被告甲○○、乙○○
    、丙○○因貪圖私利而向他人購入偽幣後，混充真幣存入金
    融機構再提領真鈔獲利，嚴重破壞國家金融秩序，並損及人
    民財產權益，犯罪所生危害甚鉅，並考量被告三人於共犯結
    構中所擔任之角色、行使偽幣之次數、數量及犯罪所得利益
    ，暨衡酌被告三人犯後均坦承犯行，被告甲○○於本案查獲
    後，復自行向偵查機關報繳未扣案之偽幣，及渠等生活狀況
    、智識程度，被告乙○○、丙○○並無犯罪前科，素行良好
    等一切情狀，檢察官雖就被告甲○○具體求處有期徒刑6 年
    、求處被告乙○○及丙○○各有期徒刑4 年，惟本院斟酌上
    情，認檢察官之求刑稍嫌過重，爰分別量處如主文第二項所
    示之刑。被告及辯護意旨雖以被告三人已知悔改，渠等犯本
    案均係緣於家庭經濟狀況困難，被告丙○○之父疾病纏身，
    其本身復聲請債務協商等情，請求依刑法第59條規定酌量減
    輕其刑，並給予緩刑自新機會云云。惟按犯罪之情狀顯可憫
    恕，認科以法定最低度刑仍嫌過重者，得酌量減輕其刑，刑
    法第59條定有明文。所謂犯罪之情狀顯可憫恕，即必於審酌
    一切之犯罪情狀，在客觀上顯然足以引起一般同情，認為縱
    予宣告法定最低刑度猶嫌過重者，始有其適用（最高法院38
    年臺上字第16號、45年臺上字第1165號、51年臺上字第899
    號判例意旨參照）。被告三人均屆青壯之齡，智慮純熟，身
    強體壯，如戮力工作以獲取生活所需，原非難事，然被告三
    人竟未思及此，為圖短時間獲取鉅額利益，竟共謀向案外人
    廖胤堯購入50元偽幣後，混入真幣而向金融機構行使，使偽
    幣流充市面，破壞財政金融秩序，並使交易取得偽幣者生有
    財產上損害，犯罪所生危害重大，客觀上實無情輕法重及引
    起一般之同情，與刑法第59條要件不合，被告請求依該條規
    定酌減其刑，並無理由。
七、附表一、二所示之50元偽幣共3,301 枚，不問屬於犯人與否
    ，均應依刑法第200 條規定宣告沒收；扣案如附表二所示之
    真幣共3,531 枚（合計176,550 元），係被告等混入偽幣預
    備供行使偽造通用貨幣時矇混之用，復據被告等供明為被告
    乙○○所有之物，應依刑法第38條第1 項第2 款之規定宣告
    沒收；又扣案之銀行硬幣麻袋9 只、銀行硬幣布袋230 只、
    染油漬布袋3 只及附表二編號4 所示之金融機構存摺、提款
    卡等物，分別係被告甲○○、丙○○所有供裝填、便利攜帶
    50元偽幣及本案行使偽幣所用之物，業據被告甲○○、丙○○供明在卷，均應依刑法第38條第1 項第2 款之規定宣告沒
    收。至本案其他扣案物，無證據證明與本案犯行有直接關連
    ，自不得沒收。
據上論斷，應依刑事訴訟法第369條第1項前段、第364條、第299
條第1 項前段，刑法第28條、第196 條第1 項前段、第200 條、
第38條第1 項第2 款，刑法施行法第1 條之1 ，判決如主文。
本案經檢察官曾俊哲到庭執行職務。
中    華    民    國    99    年    8     月    17    日
                  刑事第十庭審判長法  官  張傳栗
                                  法  官  陳春秋
                                  法  官  黃斯偉
以上正本證明與原本無異。
如不服本判決，應於收受送達後10日內向本院提出上訴書狀，其
未敘述上訴之理由者並得於提起上訴後10日內向本院補提理由書
（均須按他造當事人之人數附繕本）「切勿逕送上級法院」。
                                  書記官  王宜玲
中    華    民    國    99    年    8     月    18    日
附錄：本案論罪科刑法條全文
中華民國刑法第196條第1項
（行使收集或交付偽造變造通貨、幣券罪）
行使偽造、變造之通用貨幣、紙幣、銀行券，或意圖供行使之用
而收集或交付於人者，處 3 年以上 10 年以下有期徒刑，得併
科 5 千元以下罰金。
收受後方知為偽造、變造之通用貨幣、紙幣、銀行券而仍行使，
或意圖供行使之用而交付於人者，處 5 百元以下罰金。
第 1 項之未遂犯罰之。
附表一
┌──┬────┬─────┬───────┬────┬─────────┐
│編號│  時間  │銀      行│方          法│偽幣數量│鑑定函文          │
├──┼────┼─────┼───────┼────┼─────────┤
│1   │97年11月│慶豐商銀士│持真、偽幣合計│137枚   │中央造幣廠97年12月│
│    │13日    │林分行    │600 枚存入戶頭│        │8 日台幣品字第0970│
│    │        │          │              │        │003340號函（偵卷一│
│    │        │          │              │        │第243頁至第244頁）│
├──┼────┼─────┼───────┼────┼─────────┤
│2   │97年12月│慶豐商銀新│持真、偽幣合計│216枚   │中央造幣廠98年1 月│
│    │4 日    │竹分行    │600 枚存入戶頭│        │7 日台幣品字第0970│
│    │        │          │              │        │003736號函（偵卷一│
│    │        │          │              │        │第246頁至第247頁）│
├──┼────┼─────┼───────┼────┼─────────┤
│3   │97年12月│慶豐商銀松│持真、偽幣合計│211枚   │中央造幣廠97年12月│
│    │9 日    │山分行    │600 枚存入戶頭│        │30日台幣品字第0970│
│    │        │          │              │        │003668號函（偵卷一│
│    │        │          │              │        │第248頁至第249頁）│
├──┼────┼─────┼───────┼────┼─────────┤
│4   │97年12月│慶豐商銀土│持真、偽幣合計│213枚   │中央造幣廠97年12月│
│    │16日    │城分行    │600 枚存入戶頭│        │30日台幣品字第0970│
│    │        │          │              │        │003668號函（偵卷一│
│    │        │          │              │        │第248頁至第249頁）│
├──┼────┼─────┼───────┼────┼─────────┤
│5   │98年4 月│中國信託商│持真、偽幣合計│174枚   │中央造幣廠98年4 月│
│    │9 日    │業銀行永吉│600 枚存入戶頭│        │29日台幣品字第0980│
│    │        │分行      │              │        │001220號函（偵卷一│
│    │        │          │              │        │第251頁至第252頁）│
├──┼────┼─────┼───────┼────┼─────────┤
│6   │98年5 月│中國信託商│持真、偽幣合計│165枚   │中央造幣廠98年5 月│
│    │5 日    │業銀行八德│600 枚存入戶頭│        │18日台幣品字第0980│
│    │        │簡易分行  │              │        │001458號函（偵卷一│
│    │        │          │              │        │第254頁至第255頁）│
├──┴────┴─────┴───────┴────┼─────────┘
│                                  合計偽幣  1,116枚 │
└──────────────────────────┘
附表二
┌──┬─────┬──────────┬──────┐
│編號│地點      │  扣  案  物  品    │偽幣鑑驗報告│
├──┼─────┼──────────┼──────┤
│1   │鐶宇企業社│1、50元通用硬幣216  │中央造幣廠98│
│    │（臺北縣三│   枚（真幣201 枚、 │年6 月19日台│
│    │重市○○路│   偽幣15枚）       │幣品字第0980│
│    │104巷10號 │2、銀行硬幣麻袋9只  │001691號函（│
│    │）及停放該│3、銀行硬幣布袋230只│偵卷二第364 │
│    │址由被告何│4、染油漬布袋3只    │頁至第366 頁│
│    │世正使用之│5、行動電話（IMEI： │）          │
│    │車輛（車號│   000000000000000）│            │
│    │：6Q-0605 │   1支（含SIM卡1張）│            │
│    │號）內    │                    │            │
├──┼─────┼──────────┼──────┤
│2   │甲○○住處│50元通用硬幣23枚（真│同上        │
│    │（臺北市萬│幣21枚、偽幣2枚）   │            │
│    │華區○○街│                    │            │
│    │214號5樓）│                    │            │
│    │          │                    │            │
├──┼─────┼──────────┼──────┤
│3   │乙○○住處│1、50元通用硬幣4795 │同上        │
│    │（桃園縣大│   枚，起訴書誤載為4│            │
│    │溪鎮○○街│   ,800 枚，應予更正│            │
│    │97巷28號6 │   ，其中真幣3,309枚│            │
│    │樓）      │   、偽幣1,486 枚。 │            │
│    │          │2、SONY ERICSSON 行 │            │
│    │          │   動電話1支        │            │
│    │          │                    │            │
├──┼─────┼──────────┼──────┤
│4   │丙○○住處│1、中信銀行存摺2 本 │            │
│    │（桃園縣大│（其中1 本含提款卡）│            │
│    │溪鎮小角仔│2 、慶豐銀行存摺（含│            │
│    │13之1號） │提款卡）            │            │
│    │          │3、聯邦銀行存摺（含 │            │
│    │          │提款卡）            │            │
│    │          │4、渣打銀行存摺（含 │            │
│    │          │提款卡）            │            │
│    │          │5、台新銀行存摺（含 │            │
│    │          │提款卡）            │            │
│    │          │6、國泰世華銀行存摺 │            │
│    │          │（含提款卡）        │            │
│    │          │7、萬泰銀行存摺（含 │            │
│    │          │提款卡）            │            │
│    │          │8、陽信銀行存摺（含 │            │
│    │          │提款卡）            │            │
│    │          │9、永豐銀行存摺（含 │            │
│    │          │提款卡）            │            │
│    │          │10、臺北富邦銀行存摺│            │
│    │          │（含提款卡）        │            │
│    │          │11、新光銀行存摺（含│            │
│    │          │提款卡）            │            │
│    │          │12、元大銀行存摺（含│            │
│    │          │提款卡）            │            │
│    │          │13、日盛銀行存摺（含│            │
│    │          │提款卡）各1 本      │            │
│    │          │14、郵局存簿1本     │            │
│    │          │15、玉山銀行提款卡1 │            │
│    │          │    張              │            │
│    │          │16、行動電話1支     │            │
├──┼─────┼──────────┼──────┤
│5   │鐶宇企業社│被告甲○○通知檢警前│同上        │
│    │（臺北縣三│往左列企業社，扣得偽│            │
│    │重市○○路│幣682 枚。          │            │
│    │104巷10號 │                    │            │
│    │）        │                    │            │
├──┴─────┴──────────┴──────┤
│                      合計真幣  3,531枚（176,550元）│
│                          偽幣  2,185枚             │
└──────────────────────────┘

司法院資訊處製作；財團法人民間司法改革基金會備份。
